【裁判字號】    99,非抗,465
【裁判日期】    991028
【裁判案由】    本票裁定
【裁判全文】
臺灣高等法院臺中分院民事裁定         99年度非抗字第465號
再抗告人  蘇靜慈
相 對 人  甲○○
再抗告人因與相對人甲○○間本票裁定事件，對於中華民國99年
9月17日台灣台中地方法院99年度抗字第219號所為裁定提起再抗
告，本院裁定如下：
    主  文
再抗告駁回。
再抗告程序費用由再抗告人負擔。
    理  由
一、再抗告意旨略以：相對人前委由再抗告人代理購買投資型保
    單，投資金額共新台幣（下同）36萬元，嗣因金融風暴發生
    ，導致投資發生虧損，相對人不堪損失，不願再投資，雙方
    乃於民國98年 5月28日協議，由再抗告人簽立票面金額36萬
    元之本票一紙交付予相對人，但約定如經辦理解約並收到解
    約款項後，相對人應將系爭本票交還再抗告人。相對人嗣於
    99年2月6日終止保險契約，並領得解約金，相對人自應將系
    爭本票返還再抗告人。詎相對人拒不返還系爭本票，反而持
    系爭本票向法院聲請許可本票強制執行裁定，實無理由，爰
    提起再抗告，請求廢棄原裁定云云。
二、按對於抗告法院之裁定再為抗告，僅得以其適用法規顯有錯
    誤為理由，99年1月13日修正之非訟事件法第45條第3項定有
    明文。又所謂適用法規顯有錯誤，係指確定裁判違背法規或
    現存判例解釋者，或抗告法院所為之裁定，就其取捨證據自
    行確定之事實，適用法規所持法律上判斷顯有錯誤而言。至
    抗告法院認定事實錯誤，或就當事人提出之事實或證據疏於
    調查或漏未斟酌，僅生調查證據是否妥適或裁定不備理由之
    問題，均與適用法規顯有錯誤有間（最高法院63年台上字第
    880號、71年台再字第210號、80年台上字第1326號判例意旨
    參照）。復按本票執票人，依票據法第 123條規定，聲請法
    院裁定許可對發票人強制執行，係屬非訟事件，此項聲請之
    裁定，及抗告法院之裁定，僅依非訟事件程序，以審查強制
    執行許可與否，並無確定實體上法律關係存否之效力（最高
    法院57年台抗字第76號判例意旨參照）。經查相對人於原審
    所提之系爭本票，已由原法院就系爭本票形式上要件是否具
    備加以審酌，並無任何欠缺。再抗告人上述再抗告意旨核屬
    實體爭執及事實認定之問題，應由再抗告人另行提起訴訟以
    資解決，尚非本件非訟程序所得審究。再抗告人既未具體指
    明原裁定有何適用法規顯有錯誤情事，原裁定駁回再抗告人
    之抗告，於法並無違誤。再抗告意旨指摘原裁定適用法規顯
    有錯誤，求予廢棄，為無理由，應予駁回。
三、據上論結，本件再抗告為無理由，依非訟事件法第46條，民
    事訴訟法第 495條之1第1項、第449條第1項、第95條、第78
    條，裁定如主文。
中    華    民    國    99    年    10    月    28    日
              民事第七庭    審判長法  官  饒鴻鵬
                                  法  官  張瑞蘭
                                  法  官  李平勳
以上正本係照原本作成。
不得再抗告。
                                  書記官  江丞晏
中    華    民    國    99    年    10    月    28    日

司法院資訊處製作；財團法人民間司法改革基金會備份。
